【裁判字號】    97,訴,1690
【裁判日期】    971209
【裁判案由】    詐欺等
【裁判全文】
臺灣臺南地方法院刑事判決              97年度訴字第1690號
公  訴  人  臺灣臺南地方法院檢察署檢察官
被      告  乙○○
                    （現於臺灣臺南看守所附設勒戒所執行觀
上列被告因偽造文書等案件，經檢察官提起公訴（96年度偵字第
11362號），被告於本院準備程序中，先就被訴事實為有罪之陳
述，經本院合議庭裁定改由受命法官獨任進行簡式審判程序，判
決如下：
    主  文
乙○○犯如附表所示之各罪，各處如附表所示之刑，並各減為如
附表所示之刑。應執行有期徒刑拾月，如附表所示信用卡簽帳單
特約商店存根聯（含影本）上偽造之「丁○○」署名均沒收。
    事  實
一、乙○○與丁○○前為男女朋友之關係，詎乙○○竟分別意圖
    為自己不法之利益及不法之所有，利用其與丁○○交往，持
    有丁○○住處鑰匙之機會，先後於附表所列之日期，多次進
    出丁○○位於新竹縣竹北市○○路135號之住處，私自取走
    丁○○所有之中國信託商業銀行（下稱中國信託）所發行、
    卡號0000-0000-0000-0000號之中國石油聯名信用卡（乙○○取走上開信用卡之行為，業據檢察官於起訴書中敘明不另
    為不起訴處分之旨），而分別於附表編號1至20所示之時、
    地，以如附表編號1至20所示之方式，詐取如附表編號1至20
    所示金額之財物或利益（各次消費之時間、地點、方式及所
    得金額均詳如附表所載）。嗣因丁○○陸續接獲上述消費之
    繳費通知，察覺有異，始由丁○○之父丙○○向臺灣南投地
    方法院檢察署告發乙○○之上述犯行，而循線查悉上情。
二、案經丙○○告發由臺灣南投地方法院檢察署檢察官呈請臺灣
    高等法院檢察署檢察長令轉臺灣臺南地方法院檢察署檢察官
    偵查起訴。
    理  由
一、按本件被告乙○○所犯為死刑、無期徒刑、最輕本刑3年以
    上有期徒刑以外之罪，亦非屬高等法院管轄之第一審案件，
    其於準備程序進行中，先就被訴事實為有罪之陳述，經告知
    簡式審判程序之旨，並聽取檢察官、被告之意見後，本院合
    議庭依刑事訴訟法第273條之1第1項裁定進行簡式審判程序
    ，是本案之證據調查，依同法第273條之2規定，不受同法第
    159條第1項、第161條之2、第161條之3、第163條之1，及第
    164條至170條所規定證據能力認定及調查方式之限制，合先
    敘明。
二、上揭犯罪事實，業據被告於偵查、本院準備程序及審理中均
    坦承不諱，核與證人即被害人丁○○、告發人丙○○於偵查
    中指述未曾將上開信用卡交與被告為如附表所示之各次消費
    等語明確（偵(一)卷即臺灣南投地方法院檢察署96年度偵字第
    2809號卷第3頁、偵(二)卷即臺灣臺南地方法院檢察署96年度
    偵字第11362號卷第7至8頁）；又如附表編號13至15、19至
    20所示之消費確非證人丁○○本人親自刷卡簽帳乙節，亦有
    卷附丁○○本人簽名之簽帳單影本1張與被告冒簽丁○○署
    名之簽帳單影本5張可資比對（偵(一)卷第8至13頁）。再證人
    丁○○之上開信用卡為中國石油聯名信用卡，而持上開信用
    卡至中國石油股份有限公司聯營之加油站加油，消費金額在
    新臺幣（下同）3000元以下者，無須在簽帳單上簽名乙節，
    有中油府前加油站回函及本院電話記錄表各1份在卷可佐（
    本院卷第59頁、第68頁），亦足認如附表編號16、18所示之
    刷卡消費，確未經被告在簽帳單上簽名；此外，復有中國信
    託出具之冒用明細，及該行97年10月15日刑事陳報狀暨上開
    信用卡交易明細資料各1份附卷足證有如附表所示之各次消
    費存在（偵(一)卷第6至7頁、本院卷第42至50頁），堪認被告
    上開任意性自白，確與事實相符。本件事證明確，被告犯行
    均洵堪認定，應予依法論科。
三、本件被告如附表編號1至8所為利用證人丁○○信用卡資料，
    以電話進行線上繳款之行為，係以詐術使特約商店店員誤信
    被告為持卡人本人而藉以清償通訊費用，獲得免於支付上開
    通訊費用之不法利益，核其所為係犯刑法第339條第2項之詐
    欺得利罪；又按信用卡簽帳單係持卡人所簽署，用以證明所
    消費之金額，並同意依照信用卡使用規定，一經使用或訂購
    物品，均應按所示之全部金額，付款予發卡銀行之文書，其
    性質為私文書至明，故核被告如附表編號9至15、19至20所
    為持證人丁○○信用卡刷卡消費之行為，係犯刑法第216條
    、第210條之行使偽造私文書罪及刑法第339條第1項之詐欺
    取財罪；被告如附表編號16、18所為持證人丁○○信用卡刷
    卡加油，而因特約商店與發卡銀行間之約定，無須於簽帳單
    上簽名之行為，係以詐術使特約商店店員誤信被告為持卡人
    本人而提供油品，核其所為係犯刑法第339條第1項之詐欺取
    財罪；另被告如附表編號17所為持丁○○信用卡刷卡後復行
    刷退之行為，係已將其偽簽「丁○○」署名之簽帳單交付與
    特約商店店員而行使之，僅因店員即時察覺有異而未交付財
    物，故核其所為應係犯刑法第216條、第210條之行使偽造私
    文書罪及刑法第339條第3項、第1項之詐欺取財未遂罪。公
    訴意旨認被告如附表編號1至8所為，係以網路線上繳款之方
    式，涉犯刑法第339條之3第2項之利用電腦設備詐欺罪，惟
    被告係以撥打電話之方式進行線上繳款乙情，業據其供明在
    卷（本院卷第75頁），復無其他證據證明被告係利用網路為
    上開犯行，是公訴意旨之上開認定，尚有未洽；然被告持被
    害人信用卡進行線上繳款之基本社會事實既屬同一，本院自
    應予審理，並依法變更起訴法條。又被告就附表編號2至4、
    5至6、7至8所示詐欺得利之行為，時間密接，犯罪地點及詐
    騙對象均相同，具有時間、空間之密接性；就附表編號17所
    示先後2次刷卡消費及刷退之行為，係基於同一行使偽造私
    文書之犯意，於密接之時間內，在同一地點，先後於簽帳單
    上偽造「丁○○」之署名2枚而行使之，依一般社會健全觀
    念，亦難以強行分開，在刑法評價上均應視為數個舉動接續
    施行之接續犯，各應論以實質上之一罪。被告如附表編號9
    至15、17、19至20所為偽簽「丁○○」署名之行為，為偽造
    私文書之階段行為，偽造私文書後持以行使，偽造之低度行
    為，為行使之高度行為所吸收，均不另論罪；又被告如附表
    編號9至15、17、19至20所為行使偽造簽帳單及詐取財物既
    （未）遂之行為，客觀上2行為係同時進行，無法強行區分
    ，符合社會上所認知一行為之概念，是被告係以一行為，同
    時觸犯行使偽造私文書罪及詐欺取財（未遂）罪，應論以想
    像競合犯，並依刑法第55條規定，從一重之行使偽造私文書
    罪處斷。再被告所犯如附表所示之各罪，犯意有別，行為殊
    異，應予分論併罰。至起訴之犯罪事實雖未記載被告如附表
    編號17所示持卡刷退之犯行，惟此部分與起訴書已載明如附
    表編號17所示之刷卡消費行為，有接續犯之實質上一罪關係
    ，業如前述，應為起訴效力所及，且此部分並經檢察官具狀
    補充，本院自應併予審理，附此敘明。爰審酌被告正值青壯
    ，竟不思憑己力獲取所需，僅為貪圖小利，即濫用其與女友
    間相互信任之關係，擅自取得被害人丁○○之信用卡使用，
    行為實有非當，且迄未賠償被害人所受之損失，復未得被害
    人原諒，惟念其犯後始終坦承犯行，應知悔悟，暨其智識程
    度、家庭狀況等一切情狀，分別量處如主文所示之刑，並定
    其應執行之刑，以示懲儆。又中華民國九十六年罪犯減刑條
    例於96年7月4日公布，於同年月16日施行，而犯罪在96年4
    月24日以前者，除該條例另有規定外，有期徒刑減其刑期二
    分之一，中華民國九十六年罪犯減刑條例第2條第1項第3款
    定有明文；本件被告所犯之如附表所示之各罪，其犯罪時間
    均在96年4月24日以前，且合於上開條例所定之減刑條件，
    依法各應減其宣告刑二分之一，並定其應執行之刑。
四、末查被告在如附表編號9至15、17、19至20所示簽帳單之特
    約商店存根聯上持卡人簽名欄內偽造「丁○○」署押各1枚
    ，該等簽帳單因已交付與如附表所示之各特約商店所保管，
    並非被告所有，依法無從宣告沒收。惟該等簽帳單均係一式
    二聯，一聯為特約商店存查聯，經持卡人簽名後留存於特約
    商店，另一聯為持卡人收執聯，無須簽名，由持卡人自行保
    存乙情，分別有財團法人聯合信用卡處理中心97年10月20日
    （97）聯卡會計字第0970600305號函、合作金庫商業銀行97
    年10月20日合金總電字第0970035750號函述明綦詳（本院卷
    第36、39頁），是該等簽帳單雖未據扣案，惟該等簽帳單之
    特約商店存根聯上應分別有偽造「丁○○」之署押各1枚乙
    節，應堪認定，自均應依刑法第219條規定，宣告沒收之。
據上論斷，應依刑事訴訟法第273條之1第1項、第299條第1項前
段、第300條，刑法第216條、第210條、第339條、第55條、第51
條第5款、第219條，刑法施行法第1條之1第1項、第2項前段，中
華民國九十六年罪犯減刑條例第2條第1項第3款、第7條，判決如
主文。
本案經檢察官甲○○到庭執行職務
中    華    民    國    97    年     12    月    9    日
                        刑事第九庭    法  官   蔡盈貞
以上正本證明與原本無異。
如不服本判決應於收受本判決後10日內向本院提出上訴書狀，並
應敘述具體理由。其未敘述上訴理由者，應於上訴期間屆滿後20
日內向本院補提理由書狀（均須按他造當事人之人數附繕本）「
切勿逕送上級法院」。
                                      書記官   陳玉芬
中    華    民    國    97    年     12    月    9    日
附錄論罪科刑法條：刑法第216條、第210條、第339條
中華民國刑法第216條
（行使偽造變造或登載不實之文書罪）
行使第 210 條至第 215 條之文書者，依偽造、變造文書或登載
不實事項或使登載不實事項之規定處斷。
中華民國刑法第210條
（偽造變造私文書罪）
偽造、變造私文書，足以生損害於公眾或他人者，處 5 年以下有
期徒刑。
中華民國刑法第339條
（普通詐欺罪）
意圖為自己或第三人不法之所有，以詐術使人將本人或第三人之
物交付者，處5年以下有期徒刑、拘役或科或併科1千元以下罰金
。
以前項方法得財產上不法之利益或使第三人得之者，亦同。
前二項之未遂犯罰之。
附表：
┌─┬─────┬────────────┬──────┬─────┬────────┬───────┐
│編│犯罪時間  │犯罪手段                │犯罪地點    │所得金額（│罪名及主刑      │從      刑    │
│號│          │                        │            │新臺幣）  │                │              │
├─┼─────┼────────────┼──────┼─────┼────────┼───────┤
│1 │95年9月11 │意圖為自己不法之所有，於│不詳。      │4,766元   │乙○○意圖為自己│無。          │
│  │日下午2時 │左列時間，佯為丁○○本人│            │          │不法之所有，以詐│              │
│  │38分許    │，撥打電話至位於臺北市瑞│            │          │術得財產上不法之│              │
│  │          │光路468號之和信電訊，告 │            │          │利益，處有期徒刑│              │
│  │          │知服務人員上開信用卡之卡│            │          │月；減為有期徒│              │
│  │          │號及相關資料後，以丁○○│            │          │刑壹月又拾伍日。│              │
│  │          │之信用卡繳付電訊服務費用│            │          │                │              │
│  │          │，使和信電訊與中國信託均│            │          │                │              │
│  │          │陷於錯誤，誤以為係丁○○│            │          │                │              │
│  │          │本人使用信用卡，而清償右│            │          │                │              │
│  │          │列金額欄所示和信電訊提供│            │          │                │              │
│  │          │之通訊服務費用，乃支付原│            │          │                │              │
│  │          │應由乙○○清償之電信費用│            │          │                │              │
│  │          │，乙○○因而取得和信電訊│            │          │                │              │
│  │          │提供通訊服務而由中國信託│            │          │                │              │
│  │          │支付通訊費用之財產上利益│            │          │                │              │
│  │          │。                      │            │          │                │              │
├─┼─────┼────────────┼──────┼─────┼────────┼───────┤
│2 │95年11月16│意圖為自己不法之所有，接│不詳。      │1,012元   │乙○○意圖為自己│無。          │
│  │日晚間11時│續於左列時間，佯為丁○○│            │          │不法之所有，以詐│              │
│  │36分許    │本人，撥打電話至位於臺北│            │          │術得財產上不法之│              │
├─┼─────┤市○○路468號之和信電訊 │            ├─────┤利益，處有期徒刑│              │
│3 │95年11月16│，告知服務人員上開信用卡│            │770元     │肆月；減為有期徒│              │
│  │日晚間11時│之卡號及相關資料後，以曾│            │          │刑貳月。        │              │
│  │37分許    │雅梅之信用卡繳付電訊服務│            │          │                │              │
│  │          │費用，使和信電訊與中國信│            │          │                │              │
│  │          │託均陷於錯誤，誤以為係曾│            │          │                │              │
├─┼─────┤雅梅本人使用信用卡，而清│            ├─────┤                │              │
│4 │95年11月16│償右列金額欄所示和信電訊│            │949元     │                │              │
│  │日晚間11時│提供之通訊服務費用，乃支│            │          │                │              │
│  │56分許    │付原應由乙○○清償之電信│            │          │                │              │
│  │          │費用，乙○○因而取得和信│            │          │                │              │
│  │          │電訊提供通訊服務而由中國│            │          │                │              │
│  │          │信託支付通訊費用之財產上│            │          │                │              │
│  │          │利益。                  │            │          │                │              │
├─┼─────┼────────────┼──────┼─────┼────────┼───────┤
│5 │95年12月15│同上。                  │不詳。      │799元     │乙○○意圖為自己│無。          │
│  │日晚間7時 │                        │            │          │不法之所有，以詐│              │
│  │47分許    │                        │            │          │術得財產上不法之│              │
├─┼─────┤                        │            ├─────┤利益，處有期徒刑│              │
│6 │95年12月15│                        │            │1,335元   │肆月；減為有期徒│              │
│  │日晚間7時 │                        │            │          │刑貳月。        │              │
│  │49分許    │                        │            │          │                │              │
├─┼─────┼────────────┼──────┼─────┼────────┼───────┤
│7 │96年1月17 │同上。                  │不詳。      │951元     │乙○○意圖為自己│無。          │
│  │日上午6時 │                        │            │          │不法之所有，以詐│              │
│  │51分許    │                        │            │          │術得財產上不法之│              │
├─┼─────┤                        │            ├─────┤利益，處有期徒刑│              │
│8 │96年1月17 │                        │            │981元     │肆月；減為有期徒│              │
│  │日上午6時 │                        │            │          │刑貳月。        │              │
│  │54分許    │                        │            │          │                │              │
├─┼─────┼────────────┼──────┼─────┼────────┼───────┤
│9 │96年1月20 │意圖為自己不法所有，基於│新竹縣竹北市│1,551元   │乙○○行使偽造私│信用卡簽帳單特│
│  │日上午3時 │行使偽造私文書及詐取他人│中正東路71號│          │文書，足以生損害│約商店存根聯（│
│  │47分許    │財物之犯意，於左列時間，│「頂好WELLC-│          │於他人，處有期徒│含影本）上之偽│
│  │          │在右列地點，持丁○○之上│OME竹北二店 │          │刑月；減為有期│造「丁○○」署│
│  │          │開信用卡刷卡消費，並在右│」。        │          │徒刑壹月又拾伍日│名壹枚沒收。  │
│  │          │列特約商店交付之簽帳單之│            │          │。              │              │
│  │          │特約商店存根欄持卡人簽名│            │          │                │              │
│  │          │欄內，偽簽「丁○○」之署│            │          │                │              │
│  │          │名1枚，再交付與上開特約 │            │          │                │              │
│  │          │商店店員而行使之，使上開│            │          │                │              │
│  │          │店員陷於錯誤，誤認其為真│            │          │                │              │
│  │          │正持卡人，而如數交付如右│            │          │                │              │
│  │          │列金額欄所示金額之商品，│            │          │                │              │
│  │          │足生損害於丁○○、上開特│            │          │                │              │
│  │          │約商店及中國信託對信用卡│            │          │                │              │
│  │          │客戶管理之正確性。      │            │          │                │              │
├─┼─────┼────────────┼──────┼─────┼────────┼───────┤
│10│96年1月20 │同上。                  │新竹縣竹北市│ 750元    │乙○○行使偽造私│信用卡簽帳單特│
│  │日上午4時 │                        │華興路135號 │          │文書，足以生損害│約商店存根聯（│
│  │52分許    │                        │「頂好WELLC-│          │於他人，處有期徒│含影本）上之偽│
│  │          │                        │OME竹北三店 │          │刑月；減為有期│造「丁○○」署│
│  │          │                        │」。        │          │徒刑壹月又拾伍日│名壹枚沒收。  │
│  │          │                        │            │          │。              │              │
├─┼─────┼────────────┼──────┼─────┼────────┼───────┤
│11│96年1月27 │同上。                  │同上。      │807元     │乙○○行使偽造私│信用卡簽帳單特│
│  │日上午5時2│                        │            │          │文書，足以生損害│約商店存根聯（│
│  │分許      │                        │            │          │於他人，處有期徒│含影本）上之偽│
│  │          │                        │            │          │刑月；減為有期│造「丁○○」署│
│  │          │                        │            │          │徒刑壹月又拾伍日│名壹枚沒收。  │
│  │          │                        │            │          │。              │              │
├─┼─────┼────────────┼──────┼─────┼────────┼───────┤
│12│96年1月27 │同上。                  │新竹縣竹北市│630元     │乙○○行使偽造私│信用卡簽帳單特│
│  │日晚間7時8│                        │中正東路71號│          │文書，足以生損害│約商店存根聯（│
│  │分許      │                        │「頂好WELLC-│          │於他人，處有期徒│含影本）上之偽│
│  │          │                        │OME竹北二店 │          │刑月；減為有期│造「丁○○」署│
│  │          │                        │」。        │          │徒刑壹月又拾伍日│名壹枚沒收。  │
│  │          │                        │            │          │。              │              │
├─┼─────┼────────────┼──────┼─────┼────────┼───────┤
│13│96年2月1日│同上。                  │新竹縣竹北市│9,380元   │乙○○行使偽造私│信用卡簽帳單特│
│  │下午2時18 │                        │光明六路89號│          │文書，足以生損害│約商店存根聯（│
│  │分許      │                        │1樓「家福股 │          │於他人，處有期徒│含影本）上之偽│
│  │          │                        │份有限公司竹│          │刑肆月；減為有期│造「丁○○」署│
│  │          │                        │北分公司」。│          │徒刑貳月。      │名壹枚沒收。  │
├─┼─────┼────────────┼──────┼─────┼────────┼───────┤
│14│96年2月5日│同上。                  │高雄市三多三│7,700元   │乙○○行使偽造私│信用卡簽帳單特│
│  │中午12時12│                        │路260號「金 │          │文書，足以生損害│約商店存根聯（│
│  │分許      │                        │緻品實業有限│          │於他人，處有期徒│含影本）上之偽│
│  │          │                        │公司」。    │          │刑肆月；減為有期│造「丁○○」署│
│  │          │                        │            │          │徒刑貳月。      │名壹枚沒收。  │
├─┼─────┼────────────┼──────┼─────┼────────┼───────┤
│15│96年2月5日│同上。                  │新竹縣竹北市│2,287元   │乙○○行使偽造私│信用卡簽帳單特│
│  │晚間9時12 │                        │三民路417之 │          │文書，足以生損害│約商店存根聯（│
│  │分許      │                        │421號1樓「燦│          │於他人，處有期徒│含影本）上之偽│
│  │          │                        │坤3C竹北店」│          │刑月；減為有期│造「丁○○」署│
│  │          │                        │            │          │徒刑壹月又拾伍日│名壹枚沒收。  │
│  │          │                        │            │          │。              │              │
├─┼─────┼────────────┼──────┼─────┼────────┼───────┤
│16│96年2月6日│於左列時間，利用丁○○之│新竹縣竹北市│120元     │乙○○意圖為自己│無。          │
│  │上午5時7分│上開信用卡屬中國信託與中│縣政二路112 │          │不法之所有，以詐│              │
│  │許        │國石油股份有限公司聯合發│號「中國石油│          │術使人將本人之物│              │
│  │          │行之「中國石油聯名卡」，│府前加油站」│          │交付，處有期徒刑│              │
│  │          │而上開銀行與該等特約商店│            │          │貳月；減為有期徒│              │
│  │          │間，有信用卡簽帳交易之金│            │          │刑壹月。        │              │
│  │          │額在3,000元以下者，得免 │            │          │                │              │
│  │          │持卡人簽名之約定之機會，│            │          │                │              │
│  │          │而持上開信用卡，佯以係持│            │          │                │              │
│  │          │卡人丁○○本人，前往右列│            │          │                │              │
│  │          │地點，使右列特約商店店員│            │          │                │              │
│  │          │陷於錯誤而提供油品，並據│            │          │                │              │
│  │          │以向中國信託請款，致中國│            │          │                │              │
│  │          │信託陷於錯誤而代墊如右列│            │          │                │              │
│  │          │金額欄所示之消費款，而詐│            │          │                │              │
│  │          │得如右列金額欄所示金額之│            │          │                │              │
│  │          │財物。                  │            │          │                │              │
├─┼─────┼────────────┼──────┼─────┼────────┼───────┤
│17│96年2月6日│意圖為自己不法所有，基於│新竹市○○街│無。      │乙○○行使偽造私│信用卡簽帳單特│
│  │晚間9時20 │行使偽造私文書及詐取他人│72號1樓「金 │          │文書，足以生損害│約商店存根聯（│
│  │分許      │財物之犯意，於左列時間，│玉美銀樓」。│          │於他人，處有期徒│含影本）上之偽│
│  │          │在右列地點，持丁○○之上│            │          │刑月；減為有期│造「丁○○」署│
│  │          │開信用卡刷卡消費，並在右│            │          │徒刑壹月又拾伍日│名貳枚沒收。  │
│  │          │列特約商店交付之簽帳單之│            │          │。              │              │
│  │          │特約商店存根聯持卡人簽名│            │          │                │              │
│  │          │欄內，偽造「丁○○」之署│            │          │                │              │
│  │          │名1枚，再交付與上開商店 │            │          │                │              │
│  │          │之店員而行使之；惟因上開│            │          │                │              │
│  │          │商店店員察覺有異，另向銀│            │          │                │              │
│  │          │行確認，發現乙○○非真正│            │          │                │              │
│  │          │持卡人，乃未交付商品而未│            │          │                │              │
│  │          │得逞，乙○○見事跡敗露，│            │          │                │              │
│  │          │並隨即向店員表示欲刷退，│            │          │                │              │
│  │          │遂再交付上揭信用卡後，在│            │          │                │              │
│  │          │簽帳單之特約商店存根聯持│            │          │                │              │
│  │          │卡人簽名欄內，接續偽造「│            │          │                │              │
│  │          │丁○○」之署名1枚，交付 │            │          │                │              │
│  │          │與上開店員而行使之，均足│            │          │                │              │
│  │          │生損害於丁○○、上開特約│            │          │                │              │
│  │          │商店及中國信託對信用卡客│            │          │                │              │
│  │          │戶管理之正確性。        │            │          │                │              │
├─┼─────┼────────────┼──────┼─────┼────────┼───────┤
│18│96年2月7日│同編號16。              │新竹縣竹北市│80元      │乙○○意圖為自己│無。          │
│  │某時      │                        │縣政二路112 │          │不法之所有，以詐│              │
│  │          │                        │號「中國石油│          │術使人將本人之物│              │
│  │          │                        │府前加油站」│          │交付，處有期徒刑│              │
│  │          │                        │。          │          │貳月；減為有期徒│              │
│  │          │                        │            │          │刑壹月。        │              │
├─┼─────┼────────────┼──────┼─────┼────────┼───────┤
│19│96年2月7日│同編號9。               │高雄市三多三│10,000元  │乙○○行使偽造私│信用卡簽帳單特│
│  │下午4時4分│                        │路260號「金 │          │文書，足以生損害│約商店存根聯（│
│  │許        │                        │緻品實業有限│          │於他人，處有期徒│含影本）上之偽│
│  │          │                        │公司」。    │          │刑肆月；減為有期│造「丁○○」署│
│  │          │                        │            │          │徒刑貳月。      │名壹枚沒收。  │
├─┼─────┼────────────┼──────┼─────┼────────┼───────┤
│20│96年2月13 │同上。                  │同上。      │41,600元  │乙○○行使偽造私│信用卡簽帳單特│
│  │日上午10時│                        │            │          │文書，足以生損害│約商店存根聯（│
│  │6分許     │                        │            │          │於他人，處有期徒│含影本）上之偽│
│  │          │                        │            │          │刑伍月；減為有期│造「丁○○」署│
│  │          │                        │            │          │徒刑貳月又拾伍日│名壹枚沒收。  │
│  │          │                        │            │          │。              │              │
└─┴─────┴────────────┴──────┴─────┴────────┴───────┘


司法院資訊處製作；財團法人民間司法改革基金會備份。
